
<!DOCTYPE html PUBLIC "-//W3C//DTD XHTML 1.0 Transitional//EN"
"http://www.w3.org/TR/xhtml1/DTD/xhtml1-transitional.dtd">
<html lang="en-GB" xml:lang="en-GB" xmlns="http://www.w3.org/1999/xhtml">
  <head>
    <meta http-equiv="content-type" content="text/html; charset=utf-8"/>
    <title>agreement</title>
    <link rel="root" href="https://universaldependencies.org/"/> <!-- for JS -->
    <link rel="stylesheet" href="https://maxcdn.bootstrapcdn.com/font-awesome/4.4.0/css/font-awesome.min.css">
    <link rel="stylesheet" type="text/css" href="https://universaldependencies.org/css/jquery-ui-redmond.css"/>
<!--    <link rel="stylesheet" type="text/css" href="https://universaldependencies.org/css/styleh.css"/>-->
    <link rel="stylesheet" type="text/css" href="https://universaldependencies.org/css/style-vis.css"/>
    <link rel="stylesheet" type="text/css" href="https://universaldependencies.org/css/hint.css"/>
    <script type="text/javascript" src="https://universaldependencies.org/lib/ext/head.load.min.js"></script>
    <script type="text/javascript" src="https://universaldependencies.org/lib/ext/jquery.timeago.js"></script>
    <script src="https://cdnjs.cloudflare.com/ajax/libs/anchor-js/3.2.2/anchor.min.js"></script>
    <script>document.addEventListener("DOMContentLoaded", function(event) {anchors.add();});</script>
    <!-- Set up this custom Google search at https://cse.google.com/cse/business/settings?cx=001145188882102106025:dl1mehhcgbo -->
    <script>
      (function() {
        var cx = '001145188882102106025:dl1mehhcgbo';
        var gcse = document.createElement('script');
        gcse.type = 'text/javascript';
        gcse.async = true;
        gcse.src = 'https://cse.google.com/cse.js?cx=' + cx;
        var s = document.getElementsByTagName('script')[0];
        s.parentNode.insertBefore(gcse, s);
      })();
    </script>
      <!-- Set up image show on click -->
    <script src="//ajax.googleapis.com/ajax/libs/jquery/1.9.1/jquery.min.js"></script>
    <script>
        $(document).ready(function(){
            $('#show_image9').on("click", function(){
             var x = document.getElementById("show_image9div");
           if (x.style.display === "none") {
              x.style.display = "block";
          } else {
            x.style.display = "none";
            }
        });
    });
    </script>
    <script>
        $(document).ready(function(){
            $('#show_collate9').on("click", function(){
             var x = document.getElementById("my_images9");
           if (x.style.display === "none") {
              x.style.display = "block";
          } else {
            x.style.display = "none";
            }
        });
    });
    </script>

       <script>
        $(document).ready(function(){
            $('#show_image5').on("click", function(){
             var x = document.getElementById("show_image5div");
           if (x.style.display === "none") {
              x.style.display = "block";
          } else {
            x.style.display = "none";
            }
        });
    });
    </script>
    <script>
        $(document).ready(function(){
            $('#show_collate5').on("click", function(){
             var x = document.getElementById("my_images5");
           if (x.style.display === "none") {
              x.style.display = "block";
          } else {
            x.style.display = "none";
            }
        });
    });
    </script>
    <script>
        $(document).ready(function(){
            $('#show_summary9').on("click", function(){
             var x = document.getElementById("summary9");
           if (x.style.display === "none") {
              x.style.display = "block";
          } else {
            x.style.display = "none";
            }
        });
    });
    </script>
    <script>
        $(document).ready(function(){
            $('#show_summary5').on("click", function(){
             var x = document.getElementById("summary5");
           if (x.style.display === "none") {
              x.style.display = "block";
          } else {
            x.style.display = "none";
            }
        });
    });
    </script>

<!--     <link rel="shortcut icon" href="favicon.ico"/> -->

<link href='http://fonts.googleapis.com/css?family=Roboto+Slab:400,700,300,100' rel='stylesheet' type='text/css'>

<meta charset="UTF-8">
<meta name="viewport" content="initial-scale=1">

<script type="text/javascript">
  function toggle(id) {
    element = document.getElementById(id);
    if (element.style.display != 'block') element.style.display = 'block';
    else if (element.style.display == 'block') element.style.display = 'none';
  }
</script>

<style type="text/css">
span.displaynone { display: none; }
</style>


<link rel="stylesheet" type="text/css" href="../../main.css">

  </head>
  <body>
    <div id="main" class="center">
            

      <div id="content">
	<noscript>
	  <div id="noscript">
	    It appears that you have Javascript disabled.
	    Please consider enabling Javascript for this page to see the visualizations.
	  </div>
	</noscript>
<ul class="nav"><li class="nav"><a class="active" href="../../index.html">Home</a></li><li class="nav"><a href="../../introduction.html">Usage</a></li><li class="nav"><a href="../../about.html">About Us</a></li></ul><br> <a href="Number.html">Back to Number information</a><br><h1> Examples of word types for  each Number value : </h1><p> The word types shown below are ordered by token frequency in the treebank.<table><col><colgroup span="3"></colgroup><tr><th rowspan="2" style="text-align:center">Lemma</th><th rowspan="2" style="text-align:center"> Morphosyntactic <br> Attributes</th><th colspan="3	scope="colgroup" " style="text-align:center">Number</th></tr><tr><th scope="col"> NA </th><th scope="col"> Sing </th><th scope="col"> Plur </th></tr><tr><td> olla </td><td> Gen </td><td> - </td> <td> olevan </td><td> olevien </td></tr><tr><td> olla </td><td> 3;Ind;Pres </td><td> - </td> <td> on </td><td> ovat </td></tr><tr><td> olla </td><td> 3;Cnd </td><td> - </td> <td> ois </td><td> olisivat </td></tr><tr><td> olla </td><td> 1;Ind;Past </td><td> - </td> <td> olin </td><td> olimme </td></tr><tr><td> olla </td><td> Ind;Pres </td><td> ole </td><td> - </td> <td> - </td> </tr><tr><td> olla </td><td> 3;Ind;Past </td><td> - </td> <td> oli </td><td> olivat </td></tr><tr><td> olla </td><td> Lat </td><td> olla </td><td> - </td> <td> - </td> </tr><tr><td> olla </td><td> Par </td><td> - </td> <td> olevaa </td><td> olleita </td></tr><tr><td> olla </td><td> Nom </td><td> - </td> <td> ollut </td><td> olleet </td></tr><tr><td> olla </td><td> 2;Ind;Pres </td><td> - </td> <td> oleks </td><td> olette </td></tr><tr><td> olla </td><td> 1;Ind;Pres </td><td> - </td> <td> olen </td><td> olemmeko </td></tr><tr><td> olla </td><td> Ine </td><td> ollessa </td><td> olevassa </td><td> olevissa </td></tr><tr><td> olla </td><td> 3;Imp </td><td> - </td> <td> olkoon </td><td> olkoot </td></tr><tr><td> olla </td><td> Ill </td><td> olemaan </td><td> olevaan </td><td> oleviin </td></tr><tr><td> olla </td><td> 2;Imp </td><td> - </td> <td> olekin </td><td> olkaa </td></tr><tr><td> olla </td><td> Ind;Past </td><td> oltiin </td><td> ollut </td><td> olleet </td></tr><tr><td> olla </td><td> Abl </td><td> - </td> <td> - </td> <td> olevilta </td></tr><tr><td> olla </td><td> 2;Ind;Past </td><td> - </td> <td> olit </td><td> olija </td></tr><tr><td> olla </td><td> 3;Pot </td><td> - </td> <td> liek√∂ </td><td> - </td> </tr><tr><td> olla </td><td> Cnd </td><td> olisi </td><td> - </td> <td> - </td> </tr><tr><td> olla </td><td> Ess </td><td> - </td> <td> olevana </td><td> olevinaan </td></tr><tr><td> olla </td><td> Ins </td><td> ollen </td><td> - </td> <td> - </td> </tr><tr><td> olla </td><td> Ade </td><td> olemalla </td><td> - </td> <td> olevilla </td></tr><tr><td> olla </td><td> Pot </td><td> liene </td><td> - </td> <td> - </td> </tr><tr><td> olla </td><td> 1;Cnd </td><td> - </td> <td> olisin </td><td> - </td> </tr><tr><td> olla </td><td> 2;Cnd </td><td> - </td> <td> olisit </td><td> - </td> </tr><tr><td> olla </td><td> Ela </td><td> - </td> <td> - </td> <td> olevista </td></tr><tr><td> olla </td><td> All </td><td> - </td> <td> olevalle </td><td> - </td> </tr><tr><td> tulla </td><td> 2;Imp </td><td> - </td> <td> tule </td><td> tulkaa </td></tr><tr><td> tulla </td><td> Lat </td><td> tulla </td><td> - </td> <td> - </td> </tr><tr><td> tulla </td><td> 3;Ind;Pres </td><td> - </td> <td> tulee </td><td> tulevat </td></tr><tr><td> tulla </td><td> Ill </td><td> tulemaan </td><td> - </td> <td> - </td> </tr><tr><td> tulla </td><td> Nom </td><td> - </td> <td> tullut </td><td> tulleet </td></tr><tr><td> tulla </td><td> Ine </td><td> tullessa </td><td> - </td> <td> - </td> </tr><tr><td> tulla </td><td> Ind;Pres </td><td> tullaan </td><td> - </td> <td> - </td> </tr><tr><td> tulla </td><td> 3;Ind;Past </td><td> - </td> <td> tuli </td><td> tulit </td></tr><tr><td> tulla </td><td> 2;Ind;Pres </td><td> - </td> <td> tuletko </td><td> tuletteko </td></tr><tr><td> tulla </td><td> 1;Ind;Pres </td><td> - </td> <td> tulen </td><td> tulemme </td></tr><tr><td> tulla </td><td> 3;Cnd </td><td> - </td> <td> tulisi </td><td> tulisivat </td></tr><tr><td> tulla </td><td> Par </td><td> - </td> <td> tultuaan </td><td> tulevia </td></tr><tr><td> tulla </td><td> 3;Imp </td><td> - </td> <td> tulkoon </td><td> tulkoot </td></tr><tr><td> tulla </td><td> Ess </td><td> - </td> <td> tulleena </td><td> - </td> </tr><tr><td> tulla </td><td> Ela </td><td> tulemasta </td><td> tulevasta </td><td> - </td> </tr><tr><td> tulla </td><td> Abe </td><td> tulematta </td><td> - </td> <td> - </td> </tr><tr><td> tulla </td><td> Imp </td><td> tule </td><td> - </td> <td> - </td> </tr><tr><td> tulla </td><td> Ind;Past </td><td> tultu </td><td> tullut </td><td> tulleet </td></tr><tr><td> tulla </td><td> Gen </td><td> - </td> <td> tulleen </td><td> - </td> </tr><tr><td> tulla </td><td> 1;Ind;Past </td><td> - </td> <td> tulin </td><td> tulimme </td></tr><tr><td> tulla </td><td> All </td><td> - </td> <td> - </td> <td> tulleille </td></tr><tr><td> tulla </td><td> 2;Ind;Past </td><td> - </td> <td> tulit </td><td> - </td> </tr><tr><td> tulla </td><td> Cnd </td><td> tulisi </td><td> - </td> <td> - </td> </tr><tr><td> tulla </td><td> Ins </td><td> tullen </td><td> - </td> <td> - </td> </tr><tr><td> tulla </td><td> 2;Cnd </td><td> - </td> <td> tulisit </td><td> - </td> </tr><tr><td> tulla </td><td> 3;Pot </td><td> - </td> <td> tullee </td><td> - </td> </tr><tr><td> tehd√§ </td><td> Ind;Past </td><td> tehty </td><td> tehnyt </td><td> - </td> </tr><tr><td> tehd√§ </td><td> 3;Ind;Past </td><td> - </td> <td> teki </td><td> tekiv√§t </td></tr><tr><td> tehd√§ </td><td> 1;Ind;Pres </td><td> - </td> <td> teen </td><td> teemme </td></tr><tr><td> tehd√§ </td><td> Lat </td><td> tehd√§ </td><td> - </td> <td> - </td> </tr><tr><td> tehd√§ </td><td> Nom </td><td> - </td> <td> tehnyt </td><td> tehneet </td></tr><tr><td> tehd√§ </td><td> Gen </td><td> - </td> <td> tekev√§n </td><td> tehtyjen </td></tr><tr><td> tehd√§ </td><td> Cnd </td><td> tekisi </td><td> - </td> <td> - </td> </tr><tr><td> tehd√§ </td><td> Abe </td><td> tekem√§tt√§ </td><td> - </td> <td> - </td> </tr><tr><td> tehd√§ </td><td> Ine </td><td> tehdess√§√§n </td><td> tekem√§ss√§ </td><td> teht√§viss√§ </td></tr><tr><td> tehd√§ </td><td> 1;Ind;Past </td><td> - </td> <td> tein </td><td> teimme </td></tr><tr><td> tehd√§ </td><td> 3;Ind;Pres </td><td> - </td> <td> tekee </td><td> tekev√§t </td></tr><tr><td> tehd√§ </td><td> Par </td><td> - </td> <td> tehty√§ </td><td> tekemi√§mme </td></tr><tr><td> tehd√§ </td><td> Ill </td><td> tekem√§√§n </td><td> - </td> <td> - </td> </tr><tr><td> tehd√§ </td><td> 3;Cnd </td><td> - </td> <td> tekisi </td><td> tekisiv√§t </td></tr><tr><td> tehd√§ </td><td> Ela </td><td> - </td> <td> - </td> <td> tehdyist√§ </td></tr><tr><td> tehd√§ </td><td> Ind;Pres </td><td> tehd√§√§n </td><td> - </td> <td> - </td> </tr><tr><td> tehd√§ </td><td> 2;Ind;Pres </td><td> - </td> <td> teetp√§ </td><td> teette </td></tr><tr><td> tehd√§ </td><td> 2;Ind;Past </td><td> - </td> <td> teit </td><td> - </td> </tr><tr><td> tehd√§ </td><td> All </td><td> - </td> <td> tehdylle </td><td> - </td> </tr><tr><td> tehd√§ </td><td> 1;Cnd </td><td> - </td> <td> tekisin </td><td> - </td> </tr><tr><td> tehd√§ </td><td> 2;Imp </td><td> - </td> <td> tee </td><td> tehk√§√§ </td></tr><tr><td> tehd√§ </td><td>  </td><td> tekem√§isill√§√§n </td><td> - </td> <td> - </td> </tr><tr><td> tehd√§ </td><td> Tra </td><td> tehd√§kseen </td><td> tehdyksi </td><td> - </td> </tr><tr><td> tehd√§ </td><td> Ins </td><td> tehden </td><td> - </td> <td> - </td> </tr><tr><td> tehd√§ </td><td> Ade </td><td> tekem√§ll√§ </td><td> - </td> <td> - </td> </tr><tr><td> tehd√§ </td><td> 3;Imp </td><td> - </td> <td> tehk√∂√∂n </td><td> - </td> </tr><tr><td> tehd√§ </td><td> 2;Cnd </td><td> - </td> <td> tekisit </td><td> - </td> </tr><tr><td> saada </td><td> 1;Ind;Past </td><td> - </td> <td> sain </td><td> saimme </td></tr><tr><td> saada </td><td> 3;Ind;Pres </td><td> - </td> <td> saa </td><td> saavat </td></tr><tr><td> saada </td><td> Ind;Pres </td><td> saadaan </td><td> - </td> <td> - </td> </tr><tr><td> saada </td><td> Nom </td><td> - </td> <td> saatu </td><td> saaneet </td></tr><tr><td> saada </td><td> Lat </td><td> saada </td><td> - </td> <td> - </td> </tr><tr><td> saada </td><td> Ill </td><td> saamaan </td><td> - </td> <td> saamiinsa </td></tr><tr><td> saada </td><td> Cnd </td><td> saataisiin </td><td> - </td> <td> - </td> </tr><tr><td> saada </td><td> 3;Ind;Past </td><td> - </td> <td> sai </td><td> saivat </td></tr><tr><td> saada </td><td> Gen </td><td> - </td> <td> saavan </td><td> saaneiden </td></tr><tr><td> saada </td><td> Ine </td><td> saadessa </td><td> - </td> <td> saatavissa </td></tr><tr><td> saada </td><td> 2;Ind;Pres </td><td> - </td> <td> saat </td><td> saatte </td></tr><tr><td> saada </td><td> 2;Ind;Past </td><td> - </td> <td> saitkos </td><td> - </td> </tr><tr><td> saada </td><td> 1;Ind;Pres </td><td> - </td> <td> saan </td><td> saamme </td></tr><tr><td> saada </td><td> 3;Cnd </td><td> - </td> <td> saisikohan </td><td> saisivat </td></tr><tr><td> saada </td><td> Abe </td><td> saamatta </td><td> - </td> <td> - </td> </tr><tr><td> saada </td><td> 1;Cnd </td><td> - </td> <td> saisinko </td><td> saisimmeko </td></tr><tr><td> saada </td><td> 2;Cnd </td><td> - </td> <td> saisit </td><td> - </td> </tr><tr><td> saada </td><td> Par </td><td> - </td> <td> saanutta </td><td> saaneita </td></tr><tr><td> saada </td><td> Ess </td><td> - </td> <td> saatavana </td><td> saaneina </td></tr><tr><td> saada </td><td> Ind;Past </td><td> saatiin </td><td> saanut </td><td> saaneet </td></tr><tr><td> saada </td><td>  </td><td> saamaisillaan </td><td> - </td> <td> - </td> </tr><tr><td> saada </td><td> Tra </td><td> saadakseen </td><td> - </td> <td> - </td> </tr><tr><td> saada </td><td> Ade </td><td> - </td> <td> - </td> <td> saatavilla </td></tr><tr><td> saada </td><td> 3;Pot </td><td> - </td> <td> - </td> <td> saanevat </td></tr><tr><td> saada </td><td> Pot </td><td> saataneen </td><td> - </td> <td> - </td> </tr><tr><td> sanoa </td><td> Ind;Pres </td><td> sanotaan </td><td> - </td> <td> - </td> </tr><tr><td> sanoa </td><td> 3;Ind;Past </td><td> - </td> <td> sanoi </td><td> sanoivat </td></tr><tr><td> sanoa </td><td> 3;Ind;Pres </td><td> - </td> <td> sanoo </td><td> sanovat </td></tr><tr><td> sanoa </td><td> Lat </td><td> sanoa </td><td> - </td> <td> - </td> </tr><tr><td> sanoa </td><td> 1;Ind;Past </td><td> - </td> <td> sanoin </td><td> - </td> </tr><tr><td> sanoa </td><td> 2;Cnd </td><td> - </td> <td> sanoisit </td><td> - </td> </tr><tr><td> sanoa </td><td> Nom </td><td> - </td> <td> sanonut </td><td> sanoneet </td></tr><tr><td> sanoa </td><td> 2;Ind;Pres </td><td> - </td> <td> sanot </td><td> sanotte </td></tr><tr><td> sanoa </td><td> 2;Imp </td><td> - </td> <td> sanos </td><td> sanokaa </td></tr><tr><td> sanoa </td><td> Ind;Past </td><td> sanottiin </td><td> sanonut </td><td> - </td> </tr><tr><td> sanoa </td><td> Ill </td><td> sanomaan </td><td> - </td> <td> - </td> </tr><tr><td> sanoa </td><td> Gen </td><td> - </td> <td> sanoneen </td><td> - </td> </tr><tr><td> sanoa </td><td> 1;Ind;Pres </td><td> - </td> <td> sanon </td><td> - </td> </tr><tr><td> sanoa </td><td> 1;Cnd </td><td> - </td> <td> sanoisin </td><td> - </td> </tr><tr><td> sanoa </td><td> 2;Ind;Past </td><td> - </td> <td> sanoitko </td><td> - </td> </tr><tr><td> sanoa </td><td> Ess </td><td> - </td> <td> sanottuna </td><td> - </td> </tr><tr><td> sanoa </td><td> Ins </td><td> sanomani </td><td> - </td> <td> - </td> </tr><tr><td> sanoa </td><td> Ade </td><td> sanomalla </td><td> - </td> <td> - </td> </tr><tr><td> sanoa </td><td> 3;Cnd </td><td> - </td> <td> sanoisi </td><td> - </td> </tr><tr><td> sanoa </td><td> Imp </td><td> sanottakoon </td><td> - </td> <td> - </td> </tr><tr><td> sanoa </td><td> Ela </td><td> sanomasta </td><td> - </td> <td> - </td> </tr><tr><td> sanoa </td><td> Ine </td><td> sanomassa </td><td> sanotussa </td><td> - </td> </tr><tr><td> sanoa </td><td> Abe </td><td> sanomatta </td><td> - </td> <td> - </td> </tr><tr><td> sanoa </td><td> Par </td><td> - </td> <td> sanottua </td><td> - </td> </tr><tr><td> sanoa </td><td> Cnd </td><td> sanoisi </td><td> - </td> <td> - </td> </tr><tr><td> sanoa </td><td> Tra </td><td> - </td> <td> sanotuksi </td><td> - </td> </tr><tr><td> menn√§ </td><td> 2;Imp </td><td> - </td> <td> meepp√§s </td><td> menk√§√§ </td></tr><tr><td> menn√§ </td><td> Lat </td><td> menn√§ </td><td> - </td> <td> - </td> </tr><tr><td> menn√§ </td><td> Nom </td><td> - </td> <td> mennyt </td><td> menneetk√§√§n </td></tr><tr><td> menn√§ </td><td> 3;Ind;Past </td><td> - </td> <td> meni </td><td> meniv√§t </td></tr><tr><td> menn√§ </td><td> 1;Ind;Pres </td><td> - </td> <td> meeks </td><td> menemmekin </td></tr><tr><td> menn√§ </td><td> 3;Ind;Pres </td><td> - </td> <td> menee </td><td> menev√§t </td></tr><tr><td> menn√§ </td><td> Ind;Past </td><td> mentiin </td><td> menny </td><td> menneet </td></tr><tr><td> menn√§ </td><td> Ind;Pres </td><td> menn√§ </td><td> - </td> <td> - </td> </tr><tr><td> menn√§ </td><td> 2;Ind;Past </td><td> - </td> <td> menit </td><td> - </td> </tr><tr><td> menn√§ </td><td> 2;Ind;Pres </td><td> - </td> <td> meet </td><td> menette </td></tr><tr><td> menn√§ </td><td> 1;Ind;Past </td><td> - </td> <td> menin </td><td> menimme </td></tr><tr><td> menn√§ </td><td> 1;Cnd </td><td> - </td> <td> menisin </td><td> menisimme </td></tr><tr><td> menn√§ </td><td> Ine </td><td> menness√§si </td><td> menneess√§ </td><td> - </td> </tr><tr><td> menn√§ </td><td> Cnd </td><td> menisi </td><td> - </td> <td> - </td> </tr><tr><td> menn√§ </td><td> Ill </td><td> menem√§√§n </td><td> - </td> <td> - </td> </tr><tr><td> menn√§ </td><td> 2;Cnd </td><td> - </td> <td> menisit </td><td> - </td> </tr><tr><td> menn√§ </td><td> 3;Cnd </td><td> - </td> <td> menisi </td><td> menisiv√§t </td></tr><tr><td> menn√§ </td><td> Par </td><td> - </td> <td> - </td> <td> menevi√§ </td></tr><tr><td> menn√§ </td><td> 3;Imp </td><td> - </td> <td> menk√∂√∂n </td><td> - </td> </tr><tr><td> menn√§ </td><td> Ela </td><td> menem√§st√§ </td><td> menneest√§ </td><td> - </td> </tr><tr><td> menn√§ </td><td> Abe </td><td> menem√§tt√§ </td><td> - </td> <td> - </td> </tr><tr><td> menn√§ </td><td> 3;Pot </td><td> - </td> <td> menenee </td><td> - </td> </tr><tr><td> menn√§ </td><td> Ins </td><td> mennen </td><td> - </td> <td> - </td> </tr><tr><td> menn√§ </td><td> Gen </td><td> - </td> <td> menev√§n </td><td> - </td> </tr><tr><td> menn√§ </td><td> Tra </td><td> - </td> <td> menev√§ksi </td><td> - </td> </tr><tr><td> menn√§ </td><td> 1;Imp </td><td> - </td> <td> - </td> <td> menk√§√§mme </td></tr><tr><td> ottaa </td><td> Abe </td><td> ottamatta </td><td> - </td> <td> - </td> </tr><tr><td> ottaa </td><td> Lat </td><td> ottaa </td><td> - </td> <td> - </td> </tr><tr><td> ottaa </td><td> 1;Cnd </td><td> - </td> <td> ottaisin </td><td> - </td> </tr><tr><td> ottaa </td><td> 3;Ind;Past </td><td> - </td> <td> otti </td><td> ottivat </td></tr><tr><td> ottaa </td><td> 3;Imp </td><td> - </td> <td> ottakoon </td><td> ottakoot </td></tr><tr><td> ottaa </td><td> Ill </td><td> ottamaan </td><td> - </td> <td> - </td> </tr><tr><td> ottaa </td><td> Ind;Pres </td><td> otetaan </td><td> - </td> <td> - </td> </tr><tr><td> ottaa </td><td> 3;Ind;Pres </td><td> - </td> <td> ottaa </td><td> ottavat </td></tr><tr><td> ottaa </td><td> Nom </td><td> - </td> <td> ottanut </td><td> ottamat </td></tr><tr><td> ottaa </td><td> 2;Imp </td><td> - </td> <td> ota </td><td> ottakaa </td></tr><tr><td> ottaa </td><td> 2;Ind;Past </td><td> - </td> <td> otit </td><td> - </td> </tr><tr><td> ottaa </td><td> 2;Ind;Pres </td><td> - </td> <td> otatko </td><td> otatte </td></tr><tr><td> ottaa </td><td> 1;Ind;Past </td><td> - </td> <td> otin </td><td> - </td> </tr><tr><td> ottaa </td><td> 3;Cnd </td><td> - </td> <td> ottaisi </td><td> ottaisivatkaan </td></tr><tr><td> ottaa </td><td> Ins </td><td> ottaen </td><td> - </td> <td> - </td> </tr><tr><td> ottaa </td><td> 1;Ind;Pres </td><td> - </td> <td> otan </td><td> otamme </td></tr><tr><td> ottaa </td><td> Cnd </td><td> ottais </td><td> - </td> <td> - </td> </tr><tr><td> ottaa </td><td> Tra </td><td> - </td> <td> otetuksi </td><td> - </td> </tr><tr><td> ottaa </td><td> 2;Pot </td><td> - </td> <td> - </td> <td> ottanette </td></tr><tr><td> ottaa </td><td> Ind;Past </td><td> otettii </td><td> - </td> <td> - </td> </tr><tr><td> ottaa </td><td> Gen </td><td> - </td> <td> ottaneensa </td><td> - </td> </tr><tr><td> ottaa </td><td> Ela </td><td> - </td> <td> - </td> <td> ottaneista </td></tr><tr><td> ottaa </td><td> Ade </td><td> ottamalla </td><td> - </td> <td> - </td> </tr><tr><td> ottaa </td><td> Ine </td><td> ottaessaan </td><td> - </td> <td> - </td> </tr><tr><td> ottaa </td><td> Imp </td><td> ottako </td><td> - </td> <td> - </td> </tr><tr><td> ottaa </td><td> 1;Imp </td><td> - </td> <td> - </td> <td> ottakaamme </td></tr><tr><td> ottaa </td><td> Par </td><td> - </td> <td> - </td> <td> otettuja </td></tr><tr><td> l√§hte√§ </td><td> 3;Ind;Past </td><td> - </td> <td> l√§hti </td><td> l√§htiv√§t </td></tr><tr><td> l√§hte√§ </td><td> 1;Ind;Pres </td><td> - </td> <td> l√§hden </td><td> l√§hdemme </td></tr><tr><td> l√§hte√§ </td><td> Ind;Pres </td><td> l√§hde </td><td> - </td> <td> - </td> </tr><tr><td> l√§hte√§ </td><td> Lat </td><td> l√§hte√§ </td><td> - </td> <td> - </td> </tr><tr><td> l√§hte√§ </td><td> 3;Ind;Pres </td><td> - </td> <td> l√§htee </td><td> l√§htev√§t </td></tr><tr><td> l√§hte√§ </td><td> Ind;Past </td><td> l√§hdettiin </td><td> l√§htenyt </td><td> - </td> </tr><tr><td> l√§hte√§ </td><td> Cnd </td><td> l√§htisi </td><td> - </td> <td> - </td> </tr><tr><td> l√§hte√§ </td><td> 1;Cnd </td><td> - </td> <td> l√§htisin </td><td> - </td> </tr><tr><td> l√§hte√§ </td><td> 1;Ind;Past </td><td> - </td> <td> l√§hdin </td><td> l√§ksimme </td></tr><tr><td> l√§hte√§ </td><td> Tra </td><td> l√§hte√§kseen </td><td> l√§hdetyksi </td><td> - </td> </tr><tr><td> l√§hte√§ </td><td> Nom </td><td> - </td> <td> l√§hdett√§v√§ </td><td> - </td> </tr><tr><td> l√§hte√§ </td><td> 3;Cnd </td><td> - </td> <td> l√§htisik√∂ </td><td> l√§htisiv√§tk√∂ </td></tr><tr><td> l√§hte√§ </td><td> Ela </td><td> l√§htem√§st√§ </td><td> - </td> <td> - </td> </tr><tr><td> l√§hte√§ </td><td> Gen </td><td> - </td> <td> l√§htev√§n </td><td> - </td> </tr><tr><td> l√§hte√§ </td><td> Ill </td><td> l√§htem√§√§n </td><td> - </td> <td> l√§hteneisiin </td></tr><tr><td> l√§hte√§ </td><td> 2;Imp </td><td> - </td> <td> l√§hde </td><td> l√§htek√§√§s </td></tr><tr><td> l√§hte√§ </td><td> Par </td><td> - </td> <td> l√§hdetty√§ </td><td> - </td> </tr><tr><td> l√§hte√§ </td><td> 2;Ind;Pres </td><td> - </td> <td> l√§hdet </td><td> - </td> </tr><tr><td> l√§hte√§ </td><td> Ess </td><td> - </td> <td> - </td> <td> l√§htevin√§√§n </td></tr><tr><td> l√§hte√§ </td><td>  </td><td> l√§htem√§isill√§√§n </td><td> - </td> <td> - </td> </tr><tr><td> l√§hte√§ </td><td> Ine </td><td> l√§htiess√§ </td><td> - </td> <td> - </td> </tr><tr><td> haluta </td><td> 3;Cnd </td><td> - </td> <td> haluaisi </td><td> haluaisivat </td></tr><tr><td> haluta </td><td> 3;Ind;Pres </td><td> - </td> <td> haluaa </td><td> haluavat </td></tr><tr><td> haluta </td><td> 1;Ind;Pres </td><td> - </td> <td> haluan </td><td> haluammehan </td></tr><tr><td> haluta </td><td> 1;Ind;Past </td><td> - </td> <td> halusinkin </td><td> - </td> </tr><tr><td> haluta </td><td> Ind;Pres </td><td> halua </td><td> - </td> <td> - </td> </tr><tr><td> haluta </td><td> 1;Cnd </td><td> - </td> <td> haluaisin </td><td> - </td> </tr><tr><td> haluta </td><td> Cnd </td><td> haluis </td><td> - </td> <td> - </td> </tr><tr><td> haluta </td><td> Ind;Past </td><td> haluttu </td><td> halunnut </td><td> halunneet </td></tr><tr><td> haluta </td><td> Nom </td><td> - </td> <td> halunnut </td><td> haluamansa </td></tr><tr><td> haluta </td><td> 3;Ind;Past </td><td> - </td> <td> halusi </td><td> halusivat </td></tr><tr><td> haluta </td><td> Ill </td><td> - </td> <td> haluamaansa </td><td> - </td> </tr><tr><td> haluta </td><td> Ine </td><td> halutessaan </td><td> - </td> <td> haluamissaan </td></tr><tr><td> haluta </td><td> 2;Ind;Pres </td><td> - </td> <td> haluat </td><td> haluatteko </td></tr><tr><td> haluta </td><td> 2;Cnd </td><td> - </td> <td> haluaisit </td><td> haluaisitteko </td></tr><tr><td> haluta </td><td> Ela </td><td> - </td> <td> - </td> <td> haluavista </td></tr><tr><td> haluta </td><td> Lat </td><td> haluta </td><td> - </td> <td> - </td> </tr><tr><td> haluta </td><td> Gen </td><td> - </td> <td> haluavansa </td><td> - </td> </tr><tr><td> tiet√§√§ </td><td> Ind;Pres </td><td> tied√§ </td><td> - </td> <td> - </td> </tr><tr><td> tiet√§√§ </td><td> Lat </td><td> tiet√§√§ </td><td> - </td> <td> - </td> </tr><tr><td> tiet√§√§ </td><td> 1;Ind;Pres </td><td> - </td> <td> tied√§n </td><td> tied√§mme </td></tr><tr><td> tiet√§√§ </td><td> 3;Ind;Pres </td><td> - </td> <td> tiet√§√§ </td><td> tiet√§v√§t </td></tr><tr><td> tiet√§√§ </td><td> 3;Cnd </td><td> - </td> <td> tiet√§is </td><td> - </td> </tr><tr><td> tiet√§√§ </td><td> 2;Ind;Pres </td><td> - </td> <td> tied√§tk√∂ </td><td> tied√§tte </td></tr><tr><td> tiet√§√§ </td><td> 3;Pot </td><td> - </td> <td> tienneek√∂ </td><td> - </td> </tr><tr><td> tiet√§√§ </td><td> 3;Ind;Past </td><td> - </td> <td> tiesi </td><td> tiesiv√§t </td></tr><tr><td> tiet√§√§ </td><td> Ind;Past </td><td> - </td> <td> tiennyt </td><td> - </td> </tr><tr><td> tiet√§√§ </td><td> Cnd </td><td> tiet√§isi </td><td> - </td> <td> - </td> </tr><tr><td> tiet√§√§ </td><td> Gen </td><td> - </td> <td> tiet√§v√§ns√§ </td><td> - </td> </tr><tr><td> tiet√§√§ </td><td> Ill </td><td> tiet√§m√§√§n </td><td> - </td> <td> - </td> </tr><tr><td> tiet√§√§ </td><td> Nom </td><td> - </td> <td> tiennyt </td><td> tienneet </td></tr><tr><td> tiet√§√§ </td><td> 2;Imp </td><td> - </td> <td> tied√§ </td><td> - </td> </tr><tr><td> tiet√§√§ </td><td> 1;Ind;Past </td><td> - </td> <td> tiesin </td><td> - </td> </tr><tr><td> tiet√§√§ </td><td> Abe </td><td> tiet√§m√§tt√§ </td><td> - </td> <td> - </td> </tr><tr><td> tiet√§√§ </td><td> Ins </td><td> tiet√§en </td><td> - </td> <td> - </td> </tr><tr><td> tiet√§√§ </td><td> 1;Pot </td><td> - </td> <td> tienn√∂√∂n </td><td> - </td> </tr><tr><td> tiet√§√§ </td><td> 2;Ind;Past </td><td> - </td> <td> tiesitk√∂ </td><td> tiesittek√∂s </td></tr><tr><td> tiet√§√§ </td><td> 1;Cnd </td><td> - </td> <td> tiet√§isinkin </td><td> - </td> </tr><tr><td> tiet√§√§ </td><td> Tra </td><td> tiet√§√§kseen </td><td> - </td> <td> - </td> </tr><tr><td> k√§yd√§ </td><td> 3;Ind;Pres </td><td> - </td> <td> k√§y </td><td> k√§yv√§t </td></tr><tr><td> k√§yd√§ </td><td> Lat </td><td> k√§yd√§ </td><td> - </td> <td> - </td> </tr><tr><td> k√§yd√§ </td><td> Ind;Pres </td><td> k√§y </td><td> - </td> <td> - </td> </tr><tr><td> k√§yd√§ </td><td> Nom </td><td> - </td> <td> k√§ynyt </td><td> k√§yt√§v√§t </td></tr><tr><td> k√§yd√§ </td><td> 3;Ind;Past </td><td> - </td> <td> k√§vi </td><td> k√§viv√§t </td></tr><tr><td> k√§yd√§ </td><td> Ill </td><td> k√§ym√§√§n </td><td> - </td> <td> - </td> </tr><tr><td> k√§yd√§ </td><td> 3;Cnd </td><td> - </td> <td> k√§vis </td><td> k√§visiv√§t </td></tr><tr><td> k√§yd√§ </td><td> Ine </td><td> k√§ym√§ss√§ </td><td> k√§ydyss√§ </td><td> - </td> </tr><tr><td> k√§yd√§ </td><td> 1;Ind;Past </td><td> - </td> <td> k√§vin </td><td> k√§vimme </td></tr><tr><td> k√§yd√§ </td><td> Ind;Past </td><td> k√§ytiin </td><td> k√§ynyt </td><td> - </td> </tr><tr><td> k√§yd√§ </td><td> 2;Ind;Pres </td><td> - </td> <td> k√§yts </td><td> k√§ytte </td></tr><tr><td> k√§yd√§ </td><td> 2;Imp </td><td> - </td> <td> k√§y </td><td> k√§yk√§√§p√§ </td></tr><tr><td> k√§yd√§ </td><td> 1;Ind;Pres </td><td> - </td> <td> k√§yn </td><td> k√§ymme </td></tr><tr><td> k√§yd√§ </td><td> Par </td><td> - </td> <td> k√§yty√§√§n </td><td> - </td> </tr><tr><td> k√§yd√§ </td><td> Ade </td><td> k√§ym√§ll√§ </td><td> - </td> <td> - </td> </tr><tr><td> k√§yd√§ </td><td> 2;Ind;Past </td><td> - </td> <td> k√§vitk√∂ </td><td> - </td> </tr><tr><td> k√§yd√§ </td><td> Gen </td><td> - </td> <td> k√§yv√§n </td><td> k√§yvien </td></tr><tr><td> k√§yd√§ </td><td> Ela </td><td> k√§ym√§st√§ </td><td> - </td> <td> - </td> </tr><tr><td> k√§yd√§ </td><td> 1;Cnd </td><td> - </td> <td> k√§visin </td><td> - </td> </tr><tr><td> k√§yd√§ </td><td> All </td><td> - </td> <td> - </td> <td> k√§yville </td></tr><tr><td> k√§yd√§ </td><td> Tra </td><td> - </td> <td> k√§ydyksi </td><td> - </td> </tr><tr><td> kertoa </td><td> Nom </td><td> - </td> <td> kerrottu </td><td> kertoneet </td></tr><tr><td> kertoa </td><td> Lat </td><td> kertoa </td><td> - </td> <td> - </td> </tr><tr><td> kertoa </td><td> 1;Ind;Past </td><td> - </td> <td> kerroin </td><td> - </td> </tr><tr><td> kertoa </td><td> 3;Ind;Past </td><td> - </td> <td> kertoi </td><td> kertoivat </td></tr><tr><td> kertoa </td><td> 2;Imp </td><td> - </td> <td> kerro </td><td> kertokaa </td></tr><tr><td> kertoa </td><td> Ill </td><td> kertomaan </td><td> kertomaan </td><td> - </td> </tr><tr><td> kertoa </td><td> 3;Ind;Pres </td><td> - </td> <td> kertoo </td><td> kertovat </td></tr><tr><td> kertoa </td><td> Ind;Pres </td><td> kerrota </td><td> - </td> <td> - </td> </tr><tr><td> kertoa </td><td> Ine </td><td> kertoessa </td><td> kertoneessa </td><td> - </td> </tr><tr><td> kertoa </td><td> 1;Ind;Pres </td><td> - </td> <td> kerron </td><td> kerromme </td></tr><tr><td> kertoa </td><td> Ind;Past </td><td> kerrottiin </td><td> kertonut </td><td> kertoneet </td></tr><tr><td> kertoa </td><td> Cnd </td><td> kertoisi </td><td> - </td> <td> - </td> </tr><tr><td> kertoa </td><td> 3;Cnd </td><td> - </td> <td> kertoisi </td><td> - </td> </tr><tr><td> kertoa </td><td> 2;Ind;Past </td><td> - </td> <td> kerroit </td><td> - </td> </tr><tr><td> kertoa </td><td> Tra </td><td> kertoakseen </td><td> kerrottavaksi </td><td> - </td> </tr><tr><td> kertoa </td><td> Pot </td><td> kertone </td><td> - </td> <td> - </td> </tr><tr><td> kertoa </td><td> Imp </td><td> kertoko </td><td> - </td> <td> - </td> </tr><tr><td> kertoa </td><td> Ela </td><td> - </td> <td> - </td> <td> kerrotuista </td></tr><tr><td> kertoa </td><td> Ins </td><td> kerrottaman </td><td> - </td> <td> - </td> </tr><tr><td> kertoa </td><td> Ess </td><td> - </td> <td> kerrottavana </td><td> - </td> </tr><tr><td> kertoa </td><td> 1;Cnd </td><td> - </td> <td> - </td> <td> kertoisimme </td></tr><tr><td> kertoa </td><td> 2;Ind;Pres </td><td> - </td> <td> kerrot </td><td> kerrotte </td></tr><tr><td> kertoa </td><td> 2;Cnd </td><td> - </td> <td> kertoisit </td><td> - </td> </tr><tr><td> ei </td><td> 1 </td><td> - </td> <td> enk√∂h√§n </td><td> emme </td></tr><tr><td> ei </td><td> 3 </td><td> - </td> <td> ei </td><td> eiv√§t </td></tr><tr><td> ei </td><td> 2 </td><td> - </td> <td> et </td><td> ette </td></tr><tr><td> ei </td><td> 2;Imp </td><td> - </td> <td> √§l√§ </td><td> √§lk√§√§h√§n </td></tr><tr><td> antaa </td><td> 3;Ind;Past </td><td> - </td> <td> antoi </td><td> antoivat </td></tr><tr><td> antaa </td><td> Ill </td><td> antamaan </td><td> - </td> <td> - </td> </tr><tr><td> antaa </td><td> 3;Ind;Pres </td><td> - </td> <td> antaa </td><td> antavat </td></tr><tr><td> antaa </td><td> 2;Imp </td><td> - </td> <td> anna </td><td> antakaa </td></tr><tr><td> antaa </td><td> 2;Ind;Pres </td><td> - </td> <td> annatko </td><td> annatte </td></tr><tr><td> antaa </td><td> Lat </td><td> antaa </td><td> - </td> <td> - </td> </tr><tr><td> antaa </td><td> Ind;Pres </td><td> anneta </td><td> - </td> <td> - </td> </tr><tr><td> antaa </td><td> Gen </td><td> - </td> <td> antavan </td><td> antamien </td></tr><tr><td> antaa </td><td> Imp </td><td> annettakoon </td><td> - </td> <td> - </td> </tr><tr><td> antaa </td><td> Cnd </td><td> annettaisiin </td><td> - </td> <td> - </td> </tr><tr><td> antaa </td><td> Ade </td><td> antamalla </td><td> - </td> <td> annetuilla </td></tr><tr><td> antaa </td><td> Nom </td><td> - </td> <td> annettu </td><td> antaneet </td></tr><tr><td> antaa </td><td> Ind;Past </td><td> annettiin </td><td> antanut </td><td> - </td> </tr><tr><td> antaa </td><td> 2;Cnd </td><td> - </td> <td> antasit </td><td> - </td> </tr><tr><td> antaa </td><td> 1;Ind;Past </td><td> - </td> <td> annoin </td><td> annoimme </td></tr><tr><td> antaa </td><td> Par </td><td> - </td> <td> annettavaa </td><td> annettuja </td></tr><tr><td> antaa </td><td> Ela </td><td> - </td> <td> annetusta </td><td> antamistaan </td></tr><tr><td> antaa </td><td> 1;Ind;Pres </td><td> - </td> <td> annan </td><td> annamme </td></tr><tr><td> antaa </td><td> Ess </td><td> - </td> <td> annettavana </td><td> - </td> </tr><tr><td> antaa </td><td> 3;Cnd </td><td> - </td> <td> antaisi </td><td> - </td> </tr><tr><td> pit√§√§ </td><td> 3;Ind;Past </td><td> - </td> <td> piti </td><td> pitiv√§t </td></tr><tr><td> pit√§√§ </td><td> Nom </td><td> - </td> <td> pit√§nyt </td><td> pit√§neet </td></tr><tr><td> pit√§√§ </td><td> 2;Imp </td><td> - </td> <td> pid√§ </td><td> pit√§k√§√§p√§s </td></tr><tr><td> pit√§√§ </td><td> 1;Ind;Pres </td><td> - </td> <td> pid√§n </td><td> pid√§mme </td></tr><tr><td> pit√§√§ </td><td> Ind;Past </td><td> pidettiin </td><td> pit√§nyt </td><td> - </td> </tr><tr><td> pit√§√§ </td><td> Cnd </td><td> pit√§isi </td><td> - </td> <td> - </td> </tr><tr><td> pit√§√§ </td><td> 3;Ind;Pres </td><td> - </td> <td> pit√§√§ </td><td> pit√§v√§t </td></tr><tr><td> pit√§√§ </td><td> 1;Cnd </td><td> - </td> <td> pit√§isin </td><td> - </td> </tr><tr><td> pit√§√§ </td><td> 1;Ind;Past </td><td> - </td> <td> pidin </td><td> pidimme </td></tr><tr><td> pit√§√§ </td><td> Gen </td><td> - </td> <td> pit√§v√§n </td><td> - </td> </tr><tr><td> pit√§√§ </td><td> Ind;Pres </td><td> pidet√§√§n </td><td> - </td> <td> - </td> </tr><tr><td> pit√§√§ </td><td> Lat </td><td> pitt√§√§ </td><td> - </td> <td> - </td> </tr><tr><td> pit√§√§ </td><td> Ill </td><td> pit√§m√§√§n </td><td> - </td> <td> pidett√§viin </td></tr><tr><td> pit√§√§ </td><td> Pot </td><td> pidett√§neen </td><td> - </td> <td> - </td> </tr><tr><td> pit√§√§ </td><td> Tra </td><td> - </td> <td> pidetyksi </td><td> - </td> </tr><tr><td> pit√§√§ </td><td> 2;Ind;Pres </td><td> - </td> <td> pir√§t </td><td> - </td> </tr><tr><td> pit√§√§ </td><td> Abe </td><td> pit√§m√§tt√§ </td><td> - </td> <td> - </td> </tr><tr><td> pit√§√§ </td><td> 3;Cnd </td><td> - </td> <td> pit√§isi </td><td> pit√§isiv√§t </td></tr><tr><td> pit√§√§ </td><td> 3;Pot </td><td> - </td> <td> pit√§neek√∂ </td><td> - </td> </tr><tr><td> pit√§√§ </td><td> Par </td><td> - </td> <td> - </td> <td> pit√§mi√§ </td></tr><tr><td> pit√§√§ </td><td> Ins </td><td> pit√§en </td><td> - </td> <td> - </td> </tr><tr><td> n√§hd√§ </td><td> Nom </td><td> - </td> <td> n√§hnyk√§√§ </td><td> - </td> </tr><tr><td> n√§hd√§ </td><td> Ind;Pres </td><td> n√§e </td><td> - </td> <td> - </td> </tr><tr><td> n√§hd√§ </td><td> 1;Cnd </td><td> - </td> <td> - </td> <td> n√§kisimme </td></tr><tr><td> n√§hd√§ </td><td> 1;Ind;Pres </td><td> - </td> <td> n√§en </td><td> - </td> </tr><tr><td> n√§hd√§ </td><td> Lat </td><td> n√§hd√§ </td><td> - </td> <td> - </td> </tr><tr><td> n√§hd√§ </td><td> 3;Ind;Past </td><td> - </td> <td> n√§ki </td><td> n√§kiv√§t </td></tr><tr><td> n√§hd√§ </td><td> 3;Ind;Pres </td><td> - </td> <td> n√§kee </td><td> n√§kev√§t </td></tr><tr><td> n√§hd√§ </td><td> Abe </td><td> n√§kem√§tt√§ </td><td> - </td> <td> - </td> </tr><tr><td> n√§hd√§ </td><td> 2;Ind;Pres </td><td> - </td> <td> n√§√§t </td><td> - </td> </tr><tr><td> n√§hd√§ </td><td> 1;Ind;Past </td><td> - </td> <td> n√§in </td><td> n√§imme </td></tr><tr><td> n√§hd√§ </td><td> Ind;Past </td><td> n√§htiin </td><td> n√§hnyt </td><td> n√§hneet </td></tr><tr><td> n√§hd√§ </td><td> Tra </td><td> n√§hd√§kseen </td><td> n√§ht√§v√§kseen </td><td> - </td> </tr><tr><td> n√§hd√§ </td><td> Gen </td><td> - </td> <td> n√§kev√§n </td><td> - </td> </tr><tr><td> n√§hd√§ </td><td> Ess </td><td> - </td> <td> - </td> <td> n√§kevin√§√§n </td></tr><tr><td> n√§hd√§ </td><td> Par </td><td> - </td> <td> n√§hty√§ni </td><td> - </td> </tr><tr><td> n√§hd√§ </td><td> Ill </td><td> n√§kem√§√§n </td><td> n√§kem√§√§n </td><td> - </td> </tr><tr><td> n√§hd√§ </td><td> Ine </td><td> - </td> <td> - </td> <td> n√§ht√§viss√§ </td></tr><tr><td> n√§hd√§ </td><td> Ade </td><td> - </td> <td> - </td> <td> n√§kevill√§kin </td></tr><tr><td> n√§hd√§ </td><td> 2;Cnd </td><td> - </td> <td> n√§kisit </td><td> - </td> </tr><tr><td> n√§hd√§ </td><td> 3;Imp </td><td> - </td> <td> n√§hk√∂√∂n </td><td> - </td> </tr><tr><td> n√§hd√§ </td><td> 2;Ind;Past </td><td> - </td> <td> - </td> <td> n√§itte </td></tr><tr><td> n√§hd√§ </td><td> Ela </td><td> n√§kem√§st√§ </td><td> - </td> <td> - </td> </tr><tr><td> n√§hd√§ </td><td> 3;Cnd </td><td> - </td> <td> n√§kisi </td><td> - </td> </tr><tr><td> n√§hd√§ </td><td> 2;Imp </td><td> - </td> <td> n√§e </td><td> - </td> </tr><tr><td> puhua </td><td> Abe </td><td> puhumattakaan </td><td> - </td> <td> - </td> </tr><tr><td> puhua </td><td> 3;Ind;Past </td><td> - </td> <td> puhui </td><td> puhuivat </td></tr><tr><td> puhua </td><td> Nom </td><td> - </td> <td> puhunut </td><td> puhuneet </td></tr><tr><td> puhua </td><td> Imp </td><td> puhuko </td><td> - </td> <td> - </td> </tr><tr><td> puhua </td><td> Lat </td><td> puhua </td><td> - </td> <td> - </td> </tr><tr><td> puhua </td><td> 2;Ind;Pres </td><td> - </td> <td> puhut </td><td> puhutte </td></tr><tr><td> puhua </td><td> 3;Ind;Pres </td><td> - </td> <td> puhuu </td><td> puhuvat </td></tr><tr><td> puhua </td><td> Ill </td><td> puhumaan </td><td> - </td> <td> - </td> </tr><tr><td> puhua </td><td> Cnd </td><td> puhuisi </td><td> - </td> <td> - </td> </tr><tr><td> puhua </td><td> Ind;Pres </td><td> puhutaan </td><td> - </td> <td> - </td> </tr><tr><td> puhua </td><td> 1;Cnd </td><td> - </td> <td> puhuisin </td><td> - </td> </tr><tr><td> puhua </td><td> Gen </td><td> - </td> <td> puhuvan </td><td> - </td> </tr><tr><td> puhua </td><td> 1;Ind;Past </td><td> - </td> <td> puhuin </td><td> puhuimme </td></tr><tr><td> puhua </td><td> Ind;Past </td><td> puhuttiin </td><td> - </td> <td> - </td> </tr><tr><td> puhua </td><td> 1;Ind;Pres </td><td> - </td> <td> puhun </td><td> puhumme </td></tr><tr><td> puhua </td><td> 2;Cnd </td><td> - </td> <td> puhuisit </td><td> - </td> </tr><tr><td> puhua </td><td> 2;Imp </td><td> - </td> <td> puhu </td><td> - </td> </tr><tr><td> puhua </td><td> Tra </td><td> - </td> <td> puhuneeksi </td><td> - </td> </tr><tr><td> puhua </td><td> Ela </td><td> puhumasta </td><td> puhumastaan </td><td> - </td> </tr><tr><td> puhua </td><td> Ine </td><td> puhuessaan </td><td> - </td> <td> - </td> </tr><tr><td> puhua </td><td> Par </td><td> - </td> <td> puhuttua </td><td> puhuvia </td></tr><tr><td> puhua </td><td> 2;Ind;Past </td><td> - </td> <td> puhuit </td><td> - </td> </tr><tr><td> puhua </td><td> Ins </td><td> puhuen </td><td> - </td> <td> - </td> </tr><tr><td> katsoa </td><td> Lat </td><td> katsoa </td><td> - </td> <td> - </td> </tr><tr><td> katsoa </td><td> 3;Ind;Pres </td><td> - </td> <td> katsoo </td><td> katsovat </td></tr><tr><td> katsoa </td><td> 2;Imp </td><td> - </td> <td> katso </td><td> katsokaakin </td></tr><tr><td> katsoa </td><td> Ind;Pres </td><td> katsotaan </td><td> - </td> <td> - </td> </tr><tr><td> katsoa </td><td> 1;Ind;Pres </td><td> - </td> <td> katson </td><td> katsomme </td></tr><tr><td> katsoa </td><td> 1;Ind;Past </td><td> - </td> <td> katsoin </td><td> - </td> </tr><tr><td> katsoa </td><td> 2;Ind;Pres </td><td> - </td> <td> katsot </td><td> katsotte </td></tr><tr><td> katsoa </td><td> Ill </td><td> katsomaan </td><td> - </td> <td> - </td> </tr><tr><td> katsoa </td><td> 3;Cnd </td><td> - </td> <td> katsoisi </td><td> - </td> </tr><tr><td> katsoa </td><td> Ins </td><td> katsoen </td><td> - </td> <td> - </td> </tr><tr><td> katsoa </td><td> 3;Ind;Past </td><td> - </td> <td> katsoi </td><td> katsoivat </td></tr><tr><td> katsoa </td><td> Nom </td><td> - </td> <td> katsonut </td><td> katsoneet </td></tr><tr><td> katsoa </td><td> Ine </td><td> katsomassa </td><td> - </td> <td> - </td> </tr><tr><td> katsoa </td><td> Ind;Past </td><td> katsottiin </td><td> katsonut </td><td> - </td> </tr><tr><td> katsoa </td><td> Par </td><td> - </td> <td> katsottavaa </td><td> - </td> </tr><tr><td> katsoa </td><td> 2;Ind;Past </td><td> - </td> <td> katsoitko </td><td> - </td> </tr><tr><td> katsoa </td><td> Ess </td><td> - </td> <td> katottuna </td><td> - </td> </tr><tr><td> katsoa </td><td> Ela </td><td> katsomasta </td><td> - </td> <td> - </td> </tr><tr><td> j√§√§d√§ </td><td> Nom </td><td> - </td> <td> j√§√§nyt </td><td> j√§√§neet </td></tr><tr><td> j√§√§d√§ </td><td> Lat </td><td> j√§√§d√§ </td><td> - </td> <td> - </td> </tr><tr><td> j√§√§d√§ </td><td> 3;Ind;Past </td><td> - </td> <td> j√§i </td><td> j√§iv√§t </td></tr><tr><td> j√§√§d√§ </td><td> 3;Ind;Pres </td><td> - </td> <td> j√§√§ </td><td> j√§√§v√§t </td></tr><tr><td> j√§√§d√§ </td><td> Ind;Pres </td><td> j√§√§ </td><td> - </td> <td> - </td> </tr><tr><td> j√§√§d√§ </td><td> Gen </td><td> - </td> <td> j√§√§v√§n </td><td> j√§√§neiden </td></tr><tr><td> j√§√§d√§ </td><td> Par </td><td> - </td> <td> j√§√§ty√§ </td><td> j√§√§neit√§ </td></tr><tr><td> j√§√§d√§ </td><td> Abe </td><td> j√§√§m√§tt√§ </td><td> - </td> <td> - </td> </tr><tr><td> j√§√§d√§ </td><td> 1;Ind;Past </td><td> - </td> <td> j√§in </td><td> j√§imme </td></tr><tr><td> j√§√§d√§ </td><td> Ind;Past </td><td> - </td> <td> j√§√§nyt </td><td> - </td> </tr><tr><td> j√§√§d√§ </td><td> Ine </td><td> j√§√§m√§ss√§ </td><td> - </td> <td> - </td> </tr><tr><td> j√§√§d√§ </td><td> 3;Imp </td><td> - </td> <td> j√§√§k√∂√∂n </td><td> - </td> </tr><tr><td> j√§√§d√§ </td><td> 3;Cnd </td><td> - </td> <td> j√§isi </td><td> - </td> </tr><tr><td> j√§√§d√§ </td><td> Ill </td><td> j√§√§m√§√§n </td><td> - </td> <td> j√§√§viin </td></tr><tr><td> j√§√§d√§ </td><td> Cnd </td><td> j√§isi </td><td> - </td> <td> - </td> </tr><tr><td> j√§√§d√§ </td><td> 2;Ind;Pres </td><td> - </td> <td> j√§√§t </td><td> - </td> </tr><tr><td> j√§√§d√§ </td><td> 1;Ind;Pres </td><td> - </td> <td> j√§√§n </td><td> - </td> </tr><tr><td> j√§√§d√§ </td><td> Ess </td><td> - </td> <td> j√§√§neen√§ </td><td> - </td> </tr><tr><td> sy√∂d√§ </td><td> 2;Imp </td><td> - </td> <td> sy√∂ </td><td> - </td> </tr><tr><td> sy√∂d√§ </td><td> 3;Ind;Pres </td><td> - </td> <td> sy√∂ </td><td> sy√∂v√§t </td></tr><tr><td> sy√∂d√§ </td><td> Ind;Past </td><td> - </td> <td> sy√∂nyt </td><td> - </td> </tr><tr><td> sy√∂d√§ </td><td> 1;Ind;Past </td><td> - </td> <td> s√∂in </td><td> s√∂imme </td></tr><tr><td> sy√∂d√§ </td><td> 3;Imp </td><td> - </td> <td> sy√∂k√∂√∂n </td><td> sy√∂k√∂√∂t </td></tr><tr><td> sy√∂d√§ </td><td> Lat </td><td> sy√∂d√§ </td><td> - </td> <td> - </td> </tr><tr><td> sy√∂d√§ </td><td> Tra </td><td> sy√∂d√§kseen </td><td> sy√∂t√§v√§ksi </td><td> sy√∂t√§viksi </td></tr><tr><td> sy√∂d√§ </td><td> Ind;Pres </td><td> sy√∂d√§√§n </td><td> - </td> <td> - </td> </tr><tr><td> sy√∂d√§ </td><td> Nom </td><td> - </td> <td> sy√∂ny </td><td> sy√∂neet </td></tr><tr><td> sy√∂d√§ </td><td> Ine </td><td> sy√∂m√§ss√§ </td><td> - </td> <td> - </td> </tr><tr><td> sy√∂d√§ </td><td> Par </td><td> - </td> <td> sy√∂ty√§√§n </td><td> - </td> </tr><tr><td> sy√∂d√§ </td><td> Ill </td><td> sy√∂m√§h√§ </td><td> - </td> <td> - </td> </tr><tr><td> sy√∂d√§ </td><td> 1;Ind;Pres </td><td> - </td> <td> sy√∂n </td><td> sy√∂mme </td></tr><tr><td> sy√∂d√§ </td><td> 2;Ind;Pres </td><td> - </td> <td> sy√∂t </td><td> - </td> </tr><tr><td> sy√∂d√§ </td><td> 3;Ind;Past </td><td> - </td> <td> s√∂i </td><td> s√∂iv√§t </td></tr><tr><td> sy√∂d√§ </td><td> Ess </td><td> - </td> <td> sy√∂t√§v√§n√§ </td><td> - </td> </tr><tr><td> sy√∂d√§ </td><td> 2;Ind;Past </td><td> - </td> <td> s√∂itk√∂ </td><td> - </td> </tr><tr><td> sy√∂d√§ </td><td> Abe </td><td> sy√∂m√§ti </td><td> - </td> <td> - </td> </tr><tr><td> sy√∂d√§ </td><td> Ade </td><td> sy√∂m√§ll√§ </td><td> - </td> <td> - </td> </tr><tr><td> sy√∂d√§ </td><td> Imp </td><td> sy√∂ </td><td> - </td> <td> - </td> </tr><tr><td> p√§√§st√§ </td><td> Lat </td><td> p√§√§st√§p√§ </td><td> - </td> <td> - </td> </tr><tr><td> p√§√§st√§ </td><td> Gen </td><td> - </td> <td> p√§√§sseens√§ </td><td> - </td> </tr><tr><td> p√§√§st√§ </td><td> 2;Ind;Pres </td><td> - </td> <td> p√§√§set </td><td> - </td> </tr><tr><td> p√§√§st√§ </td><td> Nom </td><td> - </td> <td> p√§√§sty </td><td> p√§√§sseet </td></tr><tr><td> p√§√§st√§ </td><td> Ind;Past </td><td> p√§√§stiin </td><td> p√§√§ssyt </td><td> - </td> </tr><tr><td> p√§√§st√§ </td><td> Cnd </td><td> p√§√§sisi </td><td> - </td> <td> - </td> </tr><tr><td> p√§√§st√§ </td><td> Ind;Pres </td><td> p√§√§se </td><td> - </td> <td> - </td> </tr><tr><td> p√§√§st√§ </td><td> 3;Ind;Pres </td><td> - </td> <td> p√§√§see </td><td> p√§√§sev√§t </td></tr><tr><td> p√§√§st√§ </td><td> Tra </td><td> p√§√§st√§kseen </td><td> - </td> <td> - </td> </tr><tr><td> p√§√§st√§ </td><td> 1;Ind;Past </td><td> - </td> <td> p√§√§sin </td><td> p√§√§simme </td></tr><tr><td> p√§√§st√§ </td><td> 3;Ind;Past </td><td> - </td> <td> p√§√§si </td><td> p√§√§siv√§t </td></tr><tr><td> p√§√§st√§ </td><td> 1;Cnd </td><td> - </td> <td> p√§√§sisin </td><td> p√§√§sisimmep√§ </td></tr><tr><td> p√§√§st√§ </td><td> 1;Ind;Pres </td><td> - </td> <td> - </td> <td> p√§√§semme </td></tr><tr><td> p√§√§st√§ </td><td> Par </td><td> - </td> <td> p√§√§sty√§√§nkin </td><td> - </td> </tr><tr><td> p√§√§st√§ </td><td> Ill </td><td> p√§√§sem√§√§n </td><td> - </td> <td> - </td> </tr><tr><td> p√§√§st√§ </td><td> Ine </td><td> p√§√§sem√§ss√§ </td><td> - </td> <td> - </td> </tr><tr><td> p√§√§st√§ </td><td> 3;Cnd </td><td> - </td> <td> p√§√§sisi </td><td> - </td> </tr><tr><td> p√§√§st√§ </td><td> Ins </td><td> p√§√§sten </td><td> - </td> <td> - </td> </tr><tr><td> lukea </td><td> 1;Ind;Past </td><td> - </td> <td> luin </td><td> - </td> </tr><tr><td> lukea </td><td> Gen </td><td> - </td> <td> lukeneensa </td><td> - </td> </tr><tr><td> lukea </td><td> Ind;Pres </td><td> luetaan </td><td> - </td> <td> - </td> </tr><tr><td> lukea </td><td> Lat </td><td> lukea </td><td> - </td> <td> - </td> </tr><tr><td> lukea </td><td> Nom </td><td> - </td> <td> lukenu </td><td> lukeneet </td></tr><tr><td> lukea </td><td> 3;Ind;Pres </td><td> - </td> <td> lukee </td><td> lukevat </td></tr><tr><td> lukea </td><td> 2;Imp </td><td> - </td> <td> lue </td><td> lukekaapa </td></tr><tr><td> lukea </td><td> Tra </td><td> - </td> <td> luettavaksi </td><td> - </td> </tr><tr><td> lukea </td><td> Par </td><td> - </td> <td> luettua </td><td> luettavia </td></tr><tr><td> lukea </td><td> 2;Ind;Pres </td><td> - </td> <td> luet </td><td> - </td> </tr><tr><td> lukea </td><td> Ins </td><td> lukien </td><td> - </td> <td> - </td> </tr><tr><td> lukea </td><td> 3;Ind;Past </td><td> - </td> <td> luki </td><td> - </td> </tr><tr><td> lukea </td><td> Ine </td><td> lukiessani </td><td> - </td> <td> luettavissa </td></tr><tr><td> lukea </td><td> 1;Ind;Pres </td><td> - </td> <td> luen </td><td> - </td> </tr><tr><td> lukea </td><td> Ind;Past </td><td> luettiin </td><td> - </td> <td> - </td> </tr><tr><td> lukea </td><td> Ade </td><td> lukemalla </td><td> - </td> <td> - </td> </tr><tr><td> lukea </td><td> Abe </td><td> lukematta </td><td> - </td> <td> - </td> </tr><tr><td> lukea </td><td> 3;Cnd </td><td> - </td> <td> lukisi </td><td> - </td> </tr><tr><td> lukea </td><td> Ill </td><td> lukemaan </td><td> - </td> <td> - </td> </tr><tr><td> lukea </td><td> 2;Ind;Past </td><td> - </td> <td> - </td> <td> luitte </td></tr><tr><td> k√§ytt√§√§ </td><td> Ind;Pres </td><td> k√§ytet√§√§n </td><td> - </td> <td> - </td> </tr><tr><td> k√§ytt√§√§ </td><td> Lat </td><td> k√§ytt√§√§ </td><td> - </td> <td> - </td> </tr><tr><td> k√§ytt√§√§ </td><td> Ins </td><td> k√§ytt√§en </td><td> - </td> <td> - </td> </tr><tr><td> k√§ytt√§√§ </td><td> Nom </td><td> - </td> <td> k√§ytt√§nyt </td><td> - </td> </tr><tr><td> k√§ytt√§√§ </td><td> 3;Ind;Pres </td><td> - </td> <td> k√§ytt√§√§ </td><td> - </td> </tr><tr><td> k√§ytt√§√§ </td><td> Ind;Past </td><td> k√§ytetty </td><td> - </td> <td> - </td> </tr><tr><td> k√§ytt√§√§ </td><td> Gen </td><td> - </td> <td> k√§ytt√§v√§n </td><td> - </td> </tr><tr><td> k√§ytt√§√§ </td><td> Ela </td><td> k√§ytt√§m√§st√§ </td><td> k√§ytetyst√§ </td><td> k√§ytt√§mist√§ </td></tr><tr><td> k√§ytt√§√§ </td><td> Ill </td><td> k√§ytt√§m√§√§n </td><td> k√§ytettyyn </td><td> - </td> </tr><tr><td> k√§ytt√§√§ </td><td> 3;Ind;Past </td><td> - </td> <td> k√§ytti </td><td> k√§yttiv√§t </td></tr><tr><td> k√§ytt√§√§ </td><td> 3;Cnd </td><td> - </td> <td> k√§ytt√§isi </td><td> - </td> </tr><tr><td> k√§ytt√§√§ </td><td> 2;Ind;Pres </td><td> - </td> <td> k√§yt√§t </td><td> - </td> </tr><tr><td> k√§ytt√§√§ </td><td> Abe </td><td> k√§ytt√§m√§tt√§ </td><td> - </td> <td> - </td> </tr><tr><td> k√§ytt√§√§ </td><td> Par </td><td> - </td> <td> - </td> <td> k√§ytettyj√§ </td></tr><tr><td> k√§ytt√§√§ </td><td> Ess </td><td> - </td> <td> k√§ytettyn√§ </td><td> - </td> </tr><tr><td> k√§ytt√§√§ </td><td> All </td><td> - </td> <td> k√§ytett√§v√§lle </td><td> - </td> </tr><tr><td> k√§ytt√§√§ </td><td> Ine </td><td> - </td> <td> - </td> <td> k√§ytett√§viss√§ </td></tr><tr><td> k√§ytt√§√§ </td><td> Tra </td><td> k√§ytt√§√§kseni </td><td> k√§ytetyksi </td><td> k√§ytett√§viksi </td></tr><tr><td> k√§ytt√§√§ </td><td> 2;Cnd </td><td> - </td> <td> - </td> <td> k√§ytt√§isitte </td></tr><tr><td> k√§ytt√§√§ </td><td> 1;Ind;Pres </td><td> - </td> <td> - </td> <td> k√§yt√§mme </td></tr><tr><td> k√§ytt√§√§ </td><td> Ade </td><td> k√§ytt√§m√§ll√§ </td><td> - </td> <td> - </td> </tr><tr><td> ajatella </td><td> Lat </td><td> ajatella </td><td> - </td> <td> - </td> </tr><tr><td> ajatella </td><td> Ind;Pres </td><td> ajatellaan </td><td> - </td> <td> - </td> </tr><tr><td> ajatella </td><td> 3;Ind;Past </td><td> - </td> <td> ajatteli </td><td> ajattelivat </td></tr><tr><td> ajatella </td><td> Ind;Past </td><td> ajateltti </td><td> ajatellut </td><td> - </td> </tr><tr><td> ajatella </td><td> 3;Ind;Pres </td><td> - </td> <td> ajattelee </td><td> ajattelevat </td></tr><tr><td> ajatella </td><td> 1;Ind;Past </td><td> - </td> <td> ajattelin </td><td> ajattelimme </td></tr><tr><td> ajatella </td><td> Nom </td><td> - </td> <td> ajateltu </td><td> - </td> </tr><tr><td> ajatella </td><td> 2;Ind;Past </td><td> - </td> <td> ajattelit </td><td> - </td> </tr><tr><td> ajatella </td><td> Abe </td><td> ajattelematta </td><td> - </td> <td> - </td> </tr><tr><td> ajatella </td><td> Ine </td><td> ajatellessaan </td><td> - </td> <td> - </td> </tr><tr><td> ajatella </td><td> 1;Ind;Pres </td><td> - </td> <td> ajattelen </td><td> - </td> </tr><tr><td> ajatella </td><td> Imp </td><td> ajatelko </td><td> - </td> <td> - </td> </tr><tr><td> ajatella </td><td> Ade </td><td> ajattelemalla </td><td> - </td> <td> - </td> </tr><tr><td> ajatella </td><td> Ins </td><td> ajatellen </td><td> - </td> <td> - </td> </tr><tr><td> ajatella </td><td> 2;Imp </td><td> - </td> <td> ajattele </td><td> ajatelkaapa </td></tr><tr><td> ajatella </td><td> Ill </td><td> ajattelemaan </td><td> - </td> <td> - </td> </tr><tr><td> ajatella </td><td> Par </td><td> - </td> <td> ajateltavaa </td><td> - </td> </tr><tr><td> ajatella </td><td> 2;Ind;Pres </td><td> - </td> <td> - </td> <td> ajattelette </td></tr><tr><td> ajatella </td><td> 3;Cnd </td><td> - </td> <td> ajattelisikaan </td><td> - </td> </tr><tr><td> kysy√§ </td><td> Nom </td><td> - </td> <td> kysytt√§v√§ </td><td> - </td> </tr><tr><td> kysy√§ </td><td> Lat </td><td> kysy√§ </td><td> - </td> <td> - </td> </tr><tr><td> kysy√§ </td><td> 3;Ind;Pres </td><td> - </td> <td> kysyy </td><td> kysyv√§t </td></tr><tr><td> kysy√§ </td><td> 3;Ind;Past </td><td> - </td> <td> kysyi </td><td> - </td> </tr><tr><td> kysy√§ </td><td> 2;Imp </td><td> - </td> <td> kysy </td><td> - </td> </tr><tr><td> kysy√§ </td><td> 2;Ind;Past </td><td> - </td> <td> kysyit </td><td> - </td> </tr><tr><td> kysy√§ </td><td> 1;Ind;Past </td><td> - </td> <td> kysyin </td><td> - </td> </tr><tr><td> kysy√§ </td><td> 1;Ind;Pres </td><td> - </td> <td> kysyn </td><td> - </td> </tr><tr><td> kysy√§ </td><td> 2;Ind;Pres </td><td> - </td> <td> kysytkin </td><td> - </td> </tr><tr><td> kysy√§ </td><td> Ind;Pres </td><td> kysyt√§√§n </td><td> - </td> <td> - </td> </tr><tr><td> kysy√§ </td><td> Abe </td><td> kysym√§tt√§ </td><td> - </td> <td> - </td> </tr><tr><td> kysy√§ </td><td> Ind;Past </td><td> kysyttiin </td><td> kysynyt </td><td> - </td> </tr><tr><td> kysy√§ </td><td> 3;Cnd </td><td> - </td> <td> kysyisi </td><td> - </td> </tr><tr><td> kysy√§ </td><td> Ill </td><td> kysym√§√§n </td><td> - </td> <td> - </td> </tr><tr><td> kysy√§ </td><td> Ela </td><td> kysym√§st√§ </td><td> - </td> <td> - </td> </tr><tr><td> kysy√§ </td><td> Ine </td><td> kysytt√§ess√§ </td><td> - </td> <td> - </td> </tr><tr><td> kysy√§ </td><td> 1;Cnd </td><td> - </td> <td> kysyisin </td><td> - </td> </tr><tr><td> kysy√§ </td><td> Cnd </td><td> kysytt√§is </td><td> - </td> <td> - </td> </tr><tr><td> joutua </td><td> 3;Ind;Pres </td><td> - </td> <td> joutuu </td><td> joutuvat </td></tr><tr><td> joutua </td><td> Par </td><td> - </td> <td> jouduttuaan </td><td> - </td> </tr><tr><td> joutua </td><td> 3;Ind;Past </td><td> - </td> <td> joutui </td><td> joutuivat </td></tr><tr><td> joutua </td><td> Lat </td><td> joutua </td><td> - </td> <td> - </td> </tr><tr><td> joutua </td><td> 1;Ind;Pres </td><td> - </td> <td> joudun </td><td> joudumme </td></tr><tr><td> joutua </td><td> 1;Ind;Past </td><td> - </td> <td> jouduinkaan </td><td> jouduimme </td></tr><tr><td> joutua </td><td> Nom </td><td> - </td> <td> joutunut </td><td> joutuneet </td></tr><tr><td> joutua </td><td> Ela </td><td> joutumasta </td><td> - </td> <td> - </td> </tr><tr><td> joutua </td><td> Ind;Pres </td><td> joudutaan </td><td> - </td> <td> - </td> </tr><tr><td> joutua </td><td> 2;Ind;Pres </td><td> - </td> <td> - </td> <td> joudutte </td></tr><tr><td> joutua </td><td> 3;Cnd </td><td> - </td> <td> joutuisi </td><td> - </td> </tr><tr><td> joutua </td><td> 3;Pot </td><td> - </td> <td> joutunee </td><td> - </td> </tr><tr><td> joutua </td><td> Ind;Past </td><td> - </td> <td> joutunut </td><td> - </td> </tr><tr><td> joutua </td><td> Gen </td><td> - </td> <td> joutuvan </td><td> - </td> </tr><tr><td> joutua </td><td> Pot </td><td> jouduttaneen </td><td> - </td> <td> - </td> </tr><tr><td> uskoa </td><td> Ind;Pres </td><td> usko </td><td> - </td> <td> - </td> </tr><tr><td> uskoa </td><td> Nom </td><td> - </td> <td> uskomaton </td><td> uskoneet </td></tr><tr><td> uskoa </td><td> 3;Ind;Pres </td><td> - </td> <td> uskoo </td><td> uskovat </td></tr><tr><td> uskoa </td><td> 1;Ind;Pres </td><td> - </td> <td> uskon </td><td> - </td> </tr><tr><td> uskoa </td><td> Lat </td><td> uskoa </td><td> - </td> <td> - </td> </tr><tr><td> uskoa </td><td> Abl </td><td> - </td> <td> uskomattomalta </td><td> - </td> </tr><tr><td> uskoa </td><td> 3;Ind;Past </td><td> - </td> <td> uskoi </td><td> uskoivat </td></tr><tr><td> uskoa </td><td> Par </td><td> - </td> <td> uskomatonta </td><td> - </td> </tr><tr><td> uskoa </td><td> 1;Cnd </td><td> - </td> <td> uskoisin </td><td> - </td> </tr><tr><td> uskoa </td><td> 2;Imp </td><td> - </td> <td> usko </td><td> uskokaa </td></tr><tr><td> uskoa </td><td> 3;Cnd </td><td> - </td> <td> uskoiskohan </td><td> - </td> </tr><tr><td> uskoa </td><td> Ind;Past </td><td> uskottiin </td><td> uskonut </td><td> - </td> </tr><tr><td> uskoa </td><td> Gen </td><td> - </td> <td> - </td> <td> uskoneiden </td></tr><tr><td> uskoa </td><td> 2;Ind;Pres </td><td> - </td> <td> uskot </td><td> - </td> </tr><tr><td> uskoa </td><td> Abe </td><td> uskomatta </td><td> - </td> <td> - </td> </tr><tr><td> uskoa </td><td> Cnd </td><td> uskoisi </td><td> - </td> <td> - </td> </tr><tr><td> uskoa </td><td> 1;Ind;Past </td><td> - </td> <td> uskoin </td><td> - </td> </tr><tr><td> uskoa </td><td> Tra </td><td> uskoakseni </td><td> - </td> <td> - </td> </tr><tr><td> kuulua </td><td> 3;Ind;Pres </td><td> - </td> <td> kuuluu </td><td> kuuluvat </td></tr><tr><td> kuulua </td><td> 3;Ind;Past </td><td> - </td> <td> kuului </td><td> kuuluivat </td></tr><tr><td> kuulua </td><td> Nom </td><td> - </td> <td> kuuluva </td><td> kuuluvat </td></tr><tr><td> kuulua </td><td> 2;Ind;Pres </td><td> - </td> <td> - </td> <td> kuulutteko </td></tr><tr><td> kuulua </td><td> Abe </td><td> kuulumatta </td><td> - </td> <td> - </td> </tr><tr><td> kuulua </td><td> Ind;Past </td><td> - </td> <td> kuulunut </td><td> - </td> </tr><tr><td> kuulua </td><td> Tra </td><td> - </td> <td> kuuluvaksi </td><td> - </td> </tr><tr><td> kuulua </td><td> Ind;Pres </td><td> kuulu </td><td> - </td> <td> - </td> </tr><tr><td> kuulua </td><td> Gen </td><td> - </td> <td> kuuluvan </td><td> - </td> </tr><tr><td> kuulua </td><td> Lat </td><td> kuulua </td><td> - </td> <td> - </td> </tr><tr><td> kuulua </td><td> Ine </td><td> - </td> <td> - </td> <td> kuulumattomissa </td></tr><tr><td> kuulua </td><td> Ill </td><td> - </td> <td> kuuluvaan </td><td> - </td> </tr><tr><td> kuulua </td><td> Ade </td><td> - </td> <td> kuuluvalla </td><td> - </td> </tr><tr><td> asua </td><td> Nom </td><td> - </td> <td> asunut </td><td> asuneet </td></tr><tr><td> asua </td><td> 2;Cnd </td><td> - </td> <td> asuisit </td><td> - </td> </tr><tr><td> asua </td><td> Lat </td><td> asua </td><td> - </td> <td> - </td> </tr><tr><td> asua </td><td> 3;Ind;Pres </td><td> - </td> <td> asuu </td><td> asuvat </td></tr><tr><td> asua </td><td> Ill </td><td> asumaan </td><td> - </td> <td> - </td> </tr><tr><td> asua </td><td> 3;Ind;Past </td><td> - </td> <td> asui </td><td> asuivat </td></tr><tr><td> asua </td><td> Tra </td><td> asuakseen </td><td> - </td> <td> - </td> </tr><tr><td> asua </td><td> 1;Ind;Pres </td><td> - </td> <td> asun </td><td> asumme </td></tr><tr><td> asua </td><td> Gen </td><td> - </td> <td> asuvansa </td><td> asuneiden </td></tr><tr><td> asua </td><td> 2;Ind;Pres </td><td> - </td> <td> asutkin </td><td> - </td> </tr><tr><td> asua </td><td> Par </td><td> - </td> <td> asuttuaan </td><td> asuvia </td></tr><tr><td> asua </td><td> Ine </td><td> asuessaan </td><td> - </td> <td> - </td> </tr><tr><td> asua </td><td> Ind;Pres </td><td> asutaa </td><td> - </td> <td> - </td> </tr><tr><td> asua </td><td> 1;Ind;Past </td><td> - </td> <td> asuin </td><td> - </td> </tr><tr><td> asua </td><td> 2;Ind;Past </td><td> - </td> <td> asuit </td><td> - </td> </tr><tr><td> asua </td><td> Ind;Past </td><td> asuttiin </td><td> - </td> <td> - </td> </tr><tr><td> asua </td><td> 3;Cnd </td><td> - </td> <td> asuisi </td><td> - </td> </tr><tr><td> ostaa </td><td> 1;Ind;Past </td><td> - </td> <td> ostin </td><td> - </td> </tr><tr><td> ostaa </td><td> 2;Ind;Past </td><td> - </td> <td> ostit </td><td> - </td> </tr><tr><td> ostaa </td><td> 2;Ind;Pres </td><td> - </td> <td> ostatko </td><td> - </td> </tr><tr><td> ostaa </td><td> 3;Ind;Pres </td><td> - </td> <td> ostaa </td><td> ostavat </td></tr><tr><td> ostaa </td><td> Ind;Pres </td><td> osta </td><td> - </td> <td> - </td> </tr><tr><td> ostaa </td><td> 3;Ind;Past </td><td> - </td> <td> osti </td><td> ostivat </td></tr><tr><td> ostaa </td><td> All </td><td> - </td> <td> ostaneelle </td><td> - </td> </tr><tr><td> ostaa </td><td> Ill </td><td> ostamaan </td><td> - </td> <td> - </td> </tr><tr><td> ostaa </td><td> Nom </td><td> - </td> <td> ostamani </td><td> ostamani </td></tr><tr><td> ostaa </td><td> Ind;Past </td><td> ostettiin </td><td> ostanut </td><td> - </td> </tr><tr><td> ostaa </td><td> 1;Ind;Pres </td><td> - </td> <td> ostan </td><td> - </td> </tr><tr><td> ostaa </td><td> Tra </td><td> ostaakseen </td><td> ostetuksi </td><td> ostetuiksi </td></tr><tr><td> ostaa </td><td> Lat </td><td> ostaa </td><td> - </td> <td> - </td> </tr><tr><td> ostaa </td><td> Ade </td><td> ostamalla </td><td> - </td> <td> - </td> </tr><tr><td> ostaa </td><td> 2;Imp </td><td> - </td> <td> osta </td><td> ostakaa </td></tr><tr><td> ostaa </td><td> Ine </td><td> - </td> <td> ostaneessa </td><td> ostetuissa </td></tr><tr><td> ostaa </td><td> 2;Cnd </td><td> - </td> <td> ostaisit </td><td> - </td> </tr><tr><td> ostaa </td><td> Abe </td><td> ostamatta </td><td> - </td> <td> - </td> </tr><tr><td> ostaa </td><td> 3;Cnd </td><td> - </td> <td> ostaisi </td><td> - </td> </tr></table>

<!-- support for embedded visualizations -->
<script type="text/javascript">
    var root = 'https://universaldependencies.org/'; // filled in by jekyll
    head.js(
        // External libraries
        root + 'lib/ext/jquery.min.js',
        root + 'lib/ext/jquery.svg.min.js',
        root + 'lib/ext/jquery.svgdom.min.js',
        root + 'lib/ext/jquery.timeago.js',
        root + 'lib/ext/jquery-ui.min.js',
        root + 'lib/ext/waypoints.min.js',
        root + 'lib/ext/jquery.address.min.js',

        // brat helper modules
        root + 'lib/brat/configuration.js',
        root + 'lib/brat/util.js',
        root + 'lib/brat/annotation_log.js',
        root + 'lib/ext/webfont.js',
        // brat modules
        root + 'lib/brat/dispatcher.js',
        root + 'lib/brat/url_monitor.js',
        root + 'lib/brat/visualizer.js',

        // embedding configuration
        root + 'lib/local/config.js',
        // project-specific collection data
        root + 'lib/local/collections.js',

        // Annodoc
        root + 'lib/annodoc/annodoc.js',

        // NOTE: non-local libraries
        'https://spyysalo.github.io/conllu.js/conllu.js'
    );

    var webFontURLs = [
//        root + 'static/fonts/Astloch-Bold.ttf',
        root + 'static/fonts/PT_Sans-Caption-Web-Regular.ttf',
        root + 'static/fonts/Liberation_Sans-Regular.ttf'
    ];

    var setupAccordions = function() {
	// preserve state in URL hash, following in part
	// http://www.boduch.ca/2011/05/remembering-jquery-ui-accordion.html

        // Make subaccordions first, make them active to get height, and then close later
        $(".jquery-ui-subaccordion-closed").accordion({collapsible: true, disabled:false, active:0});

	var accordionChange = function(event, ui) {
	    var context = ui.newHeader ? ui.newHeader.context : null;
	    if (context) {
		var languageCode = context.getAttribute('data-lc');
		if (languageCode !== null) {
		    window.location.hash = languageCode;
		}
	    }
	}
        // jQuery UI "accordion" element initialization
	$(".jquery-ui-accordion").accordion({
	    collapsible: true,
	    active: false,
	    change: accordionChange
	});
	if ($(".jquery-ui-accordion").length) {
	    var matches = window.location.hash.match(/^\#(.*)$/);
	    console.log(matches);
	    if (matches !== null) {
		var languageCode = matches[1];
		var tab = $('[data-lc="'+languageCode+'"]');
		// the following will only work after accordion is initialized
		var index = $('.jquery-ui-accordion div.ui-accordion-header').index(tab);
		if (index !== -1) {
		    $(".jquery-ui-accordion").accordion({ active: index });
		}
	    }
	}
        //now reclose these accordions
        $(".jquery-ui-subaccordion-closed").accordion("option","active",false);
    };

    var setupTimeago = function() {
        jQuery("time.timeago").timeago();
    };

    var setupTabs = function() {
        // standard jQuery UI "tabs" element initialization
        $(".jquery-ui-tabs").tabs({ heightStyle: "auto" });

        // use jQuery address to preserve tab state
        // (see https://github.com/UniversalDependencies/docs/issues/65,
        // http://stackoverflow.com/a/3330919)
        if ($(".jquery-ui-tabs").length > 0) {
            $.address.change(function(event){
	        $(".jquery-ui-tabs").tabs("select", window.location.hash)
	    });
	    $(".jquery-ui-tabs").bind("tabsselect", function(event, ui) { 
	        window.location.hash = ui.tab.hash;
	    });
        }
    };

    head.ready(function() {
        // set up UI tabs on page
        setupTabs();
        setupAccordions();
        setupTimeago();

        // mark current collection (filled in by Jekyll)
        Collections.listing['_current'] = 'no';

	// perform all embedding and support functions
	Annodoc.activate(Config.bratCollData, Collections.listing);
    });
</script>

      <div id="footer">
	  <p class="footer-text">
	    Site powered by <a href="http://spyysalo.github.io/annodoc" style="color:gray">Annodoc</a> and <a href="http://brat.nlplab.org/" style="color:gray">brat</a> with the help of and many thanks to <a href="http://universaldependencies.org/introduction.html#contributors" style="color:gray">Universal Dependencies contributors</a>.</p>
      </div>
    </div>
  </body>
</html>